臺灣彰化地方法院刑事判決　　　　　　　96年度訴字第1668號
公　訴　人　臺灣彰化地方法院檢察署檢察官
被　　　告　甲○○
　　　　　　　　　　（現在臺灣彰化監獄執行中）
上列被告因毒品危害防制條例案件，經檢察官提起公訴（九十六
年度毒偵字第三七六０號），本院判決如下：
    主  文
甲○○施用第一級毒品，累犯，處有期徒刑捌月；又施用第一級
毒品，累犯，處有期徒刑柒月。應執行有期徒刑壹年。
    犯罪事實
一、甲○○前因施用毒品案件，經本院以八十九年度毒聲字第五
    一二號裁定送觀察、勒戒後，經評定認有繼續施用毒品之傾
    向，再經本院以八十九年度毒聲字第九九五號裁定令入戒治
    處所施以強制戒治一年，並自民國八十九年三月九日起送臺
    灣雲林戒治所強制戒治，嗣戒治屆滿三月，其成效經評定為
    合格，認無繼續戒治之必要，經本院以八十九年度毒聲字第
    四四二六號裁定停止戒治，所餘戒治期間，付保護管束，並
    於八十九年十月十一日停止戒治出所付保護管束，嗣因於保
    護管束期間，接受尿液採驗結果呈嗎啡陽性反應，而認違反
    保護管束應遵守事項情節重大，再由本院以九十年度毒聲字
    第六七九號裁定撤銷停止戒治，令入戒治處所繼續執行強制
    戒治，迨於九十年九月二十五日執行完畢，並於翌日釋放出
    所，復由臺灣彰化地方法院檢察署檢察官以九十年度戒毒偵
    字第一五七七、一五七八、一五七九號為不起訴處分確定；
    詎其於前揭強制戒治執行完畢釋放後五年內，又因施用第一
    級毒品案件，經臺灣彰化地方法院檢察署檢察官向本院聲請
    強制戒治並提起公訴，強制戒治部分本院即以九十一年度毒
    聲字第一七七八號裁定令入戒治處所施以強制戒治一年，並
    自九十一年十月七日起送臺灣雲林戒治所執行強制戒治，嗣
    戒治屆滿三月，其成效經評定為合格，認無繼續戒治之必要
    ，經本院以九十二年度毒聲字第三二四號裁定停止戒治，所
    餘戒治期間，付保護管束，並於九十二年二月二十四日停止
    戒治出所並付保護管束，嗣又因違反保護管束應遵守事項情
    節重大，再由本院以九十二年度毒聲字第一一四九號裁定撤
    銷停止戒治，令入戒治處所繼續執行強制戒治，迨於九十三
    年一月九日因毒品危害防制條例修正施行而未執行完畢即依
    法釋放。起訴部分則經本院以九十一年度訴字第一０八二號
    判決判處有期徒刑八月，並於九十一年十一月十八日確定，
    經送監執行於九十三年八月三十一日因縮刑期滿執行完畢，
    並於翌日即九十三年九月一日出監；後又於九十四年七月四
    日，再因施用第一、二級毒品案件，經本院以九十四年度訴
    字第七八七號判決判處應執行有期徒刑一年（施用第一級毒
    品九月、施用第二級毒品四月，二罪併定）確定，經送監執
    行後，於九十五年四月十八日始因縮刑期滿執行完畢，並於
    翌日即九十五年四月十九日出監【後又再因施用毒品案件，
    經本院於九十六年三月九日、九十六年六月二十九日，分別
    以九十六年度訴字第一九七號判決各判處有期徒刑十一月、
    五月，併定應執行有期徒刑一年二月（現即因此案件在監執
    行中）、九十六年度訴字第九三０號判決各判處有期徒刑一
    年、一年，併定應執行有期徒刑一年八月】。詎仍不知警惕
    ，復基於施用第一級毒品海洛因之犯意，於九十六年七月十
    一日晚間十一時許，在其彰化縣溪州鄉成功村中寮巷六號住
    處內，以將少許第一級毒品海洛因粉末羼入香菸內，再點火
    施用之方式，施用第一級毒品海洛因一次。嗣於九十六年七
    月十三日上午十一時許，為警持本院所核發之搜索票至其彰
    化縣溪州鄉成功村中寮巷六號住處執行搜索，其經警所採集
    之尿液經送檢驗，其結果確呈現嗎啡陽性反應，始知悉上情
    。另又於九十六年七月二十四日晚間十時許前之某時，因姓
    名、年籍及住居所均不詳綽號「小胖」之成年男子，以新臺
    幣（下同）一千元之價格販賣重量不詳之第一級毒品海洛因
    一包予甲○○。甲○○於購得上開第一級毒品海洛因一包後
    ，竟另基於施用第一級毒品海洛因之犯意，於九十六年七月
    二十四日晚間十時許，在彰化縣溪州鄉○○路旁，以將少許
    海洛因粉末羼入香菸內，再點火施用之方式，施用第一級毒
    品海洛因一次。嗣於九十六年七月二十五日下午四時三十五
    分，甲○○因另涉犯竊盜案件，遭警在彰化縣溪州鄉市○○村五十八巷三十七號前查獲時，其於有偵查犯罪職權之
    機關或個人發覺其犯罪前，自動向彰化縣警察局北斗分局警
    員廖慶興、李國平二人自首其曾於九十六年七月二十四日晚
    間十時許，施用第一級毒品海洛因之犯行，並主動接受裁判
    。
二、案經彰化縣警察局北斗分局報請臺灣彰化地方法院檢察署檢
    察官偵查起訴。
    理  由
一、上揭施用第一級毒品海洛因二次之犯罪事實，業據被告甲○
    ○於本院審理時均坦承不諱，而被告先後於九十六年七月十
    三日中午十二時及九十六年七月二十五日下午四時三十五分
    為警所採集之尿液經送檢驗，其結果確均呈現嗎啡陽性反應
    ，有彰化縣警察局北斗分局委託檢驗尿液代號與真實姓名對
    照單二紙及詮昕科技股份有限公司濫用藥物尿液檢驗報告二
    紙附卷可稽。參酌以海洛因係嗎啡經化學合成之半人工合成
    品，藥（毒）性倍於嗎啡。其經施打進入人體，藉人體解毒
    系統之代謝作用而分解成藥（毒）性較低之嗎啡，故於施打
    海洛因之煙毒犯尿液中，可檢出嗎啡煙毒反應，而一般吸食
    或施打煙毒品（或麻醉藥品），經人體代謝作用於八小時之
    內，即有百分之八十之量於尿中排出，二十四小時之後，續
    有約剩餘量之百分之九十再排出，七十二小時之後仍有微量
    排出，吸食或施打者個人體質不同，其排出時間亦會有所差
    異，尤其成癮者（抗藥性強）其於吸食後一百二十小時內所
    採之尿液，配合較具公信力之儀器（如氣相層析質譜儀），
    仍「可能」被檢測出，此有憲兵司令部八十年五月七日（八
    十）鑑驗字第一七四六號函影本一份附卷可參。從而，被告
    於本院審理時自白其分別於九十六年七月十一日晚間十一時
    許、九十六年七月二十四日晚間十時許，各有施用第一級毒
    品海洛因一次之犯行，核與事實相符，足堪採信。另被告於
    九十六年七月二十五日警訊時亦坦承：其於九十六年七月二
    十四日晚間十時許所施用之第一級毒品海洛因，係向綽號「
    小胖」之男子以一千元之價格購得等語，再參酌以被告上開
    二次施用第一級毒品海洛因之時間已間隔達十餘日之久等情
    ，足認被告於九十六年七月二十四日晚間十時許所為之施用
    第一級毒品海洛因犯行，應係另行起意無誤。另按刑法第六
    十二條所謂「發覺」，固非以有偵查犯罪職權之機關或人員
    確知其人犯罪無誤為必要，而於對其發生嫌疑時，即得謂為
    已發覺；但此項對犯人之嫌疑，仍須有確切之根據得為合理
    之可疑者，始足當之，若單純主觀上之懷疑，要不得謂已發
    生嫌疑（最高法院七十二年度臺上字第六四一號判例意旨參
    照）。本件有關被告上開於九十六年七月二十四日晚間十時
    許，在彰化縣溪州鄉○○路旁，以將少許第一級毒品海洛因
    粉末羼入香菸內，再點火施用之方式，施用第一級毒品海洛
　　因一次之犯行。係因其因另涉犯竊盜案件，遭警在彰化縣溪
    州鄉市○○村五十八巷三十七號前查獲時，其於有偵查
    犯罪職權之機關或個人發覺其犯罪前，自動向彰化縣警察局
    北斗分局警員廖慶興、李國平二人自首其曾於九十六年七月
    二十四日晚間十時許，施用第一級毒品海洛因之犯行，此有
    彰化縣警察局北斗分局溪州分駐所九十六年七月二十五日第
    一次偵訊（調查）筆錄一份附卷可憑，足認被告此部分施用
    第一級毒品海洛因之犯行，確係在警員未發現有確切之根據
    得為合理之懷疑前（即本案此部分並未查扣得任何毒品或供
    施用之工具等），即主動供述其施用第一級毒品海洛因，自
    係屬符合自首之要件無誤。本件事證明確，被告施用第一級
    毒品海洛因之犯行均洵堪認定。
二、按施用第一、二級毒品為犯罪行為，毒品危害防制條例第十
    條定有處罰明文。故施用第一、二級毒品者，依前揭規定本
    應科以刑罰。惟基於刑事政策，對合於一定條件之施用者，
    則依同條例第二十條、第二十三條之規定，施以觀察、勒戒
    及強制戒治之保安處分。又按毒品危害防制條例於九十二年
    七月九日修正公布，自九十三年一月九日施行，其中第二十
    條、第二十三條將施用毒品之刑事處遇程序，區分為「初犯
    」及「五年內再犯」、「五年後再犯」。依其立法理由之說
    明：「初犯」，經觀察、勒戒或強制戒治後，應為不起訴處
    分或不付審理之裁定；經觀察、勒戒或強制戒治執行完畢釋
    放後，「五年內再犯」者，因其再犯率甚高，原實施之觀察
    、勒戒及強制戒治既已無法收其實效，爰依法追訴或裁定交
    付審理。至於經觀察、勒戒或強制戒治執行完畢釋放後，「
    五年後再犯」者，前所實施之觀察、勒戒或強制戒治已足以
    遮斷其施用毒品之毒癮，為期自新及協助其斷除毒癮，仍適
    用「初犯」規定，先經觀察、勒戒或強制戒治之程序。從而
    依修正後之規定，僅限於「初犯」及「五年後再犯」二種情
    形，始應先經觀察、勒戒或強制戒治程序。倘被告於五年內
    已再犯，經依法追訴處罰，縱其第三次（或第三次以上）再
    度施用毒品之時間，在初犯經觀察、勒戒或強制戒治執行完
    畢釋放五年以後，已不合於「五年後再犯」之規定，且因已
    於「五年內再犯」，顯見其再犯率甚高，原實施觀察、勒戒
    或強制戒治，已無法收其實效，即應依該條例第十條處罰【
    至第三次（或第三次以上）施用毒品之時間，是否宜有期間
    限制？以多久為適宜？則分屬刑事政策、專門醫學之範圍，
    非審判機關所能決定，有待循立法途徑解決】，此業經最高
    法院於九十五年五月九日，以九十五年度第七次刑事庭會議
    決議在案。從而本次修正毒品危害防制條例就施用毒品者，
    祇於『初犯』及『五年後再犯』二種情形，有其追訴條件之
    限制，即須於初犯經觀察、勒戒或強制戒治釋放後，五年內
    均無施用毒品之行為，始能認其前所實施之觀察、勒戒或強
    制戒治已足遮斷毒癮，而得於五年後再犯時，再予適用初犯
    之規定，重行觀察、勒戒等程序。倘五年內已經再犯，被依
    法追訴處罰，縱其第三次（或第三次以上）施用毒品之時間
    在初犯釋放五年以後，即與『五年後再犯』之情形有別，且
    因已於『五年內再犯』，顯見其再犯率甚高，原實施觀察、
    勒戒或強制戒治，已無法收其實效，而無五年戒斷期之存在
    ，自無再經觀察、勒戒及強制戒治之必要，應由檢察官逕行
    起訴，始符新法修正之本旨（最高法院九十五年度臺非字第
    三０九、三一０判決意旨參照）。查本件被告前曾因施用毒
    案件，經本院以八十九年度毒聲字第五一二號裁定送觀察、
    勒戒後，經評定認有繼續施用毒品之傾向，再經本院以八十
    九年度毒聲字第九九五號裁定令入戒治處所施以強制戒治一
    年，並自民國八十九年三月九日起送臺灣雲林戒治所強制戒
    治，嗣戒治屆滿三月，其成效經評定為合格，認無繼續戒治
    之必要，經本院以八十九年度毒聲字第四四二六號裁定停止
    戒治，所餘戒治期間，付保護管束，並於八十九年十月十一
    日停止戒治出所付保護管束，嗣因於保護管束期間，接受尿
    液採驗結果呈嗎啡陽性反應，而認違反保護管束應遵守事項
    情節重大，再由本院以九十年度毒聲字第六七九號裁定撤銷
    停止戒治，令入戒治處所繼續執行強制戒治，迨於九十年九
    月二十五日執行完畢，並於翌日釋放出所，復由臺灣彰化地
    方法院檢察署檢察官以九十年度戒毒偵字第一五七七、一五
    七八、一五七九號為不起訴處分確定；詎其於前揭強制戒治
    執行完畢釋放後五年內，又因施用第一級毒品案件，經臺灣
    彰化地方法院檢察署檢察官向本院聲請強制戒治並提起公訴
    ，強制戒治部分本院即以九十一年度毒聲字第一七七八號裁
    定令入戒治處所施以強制戒治一年，並自九十一年十月七日
    起送臺灣雲林戒治所執行強制戒治，嗣戒治屆滿三月，其成
    效經評定為合格，認無繼續戒治之必要，經本院以九十二年
    度毒聲字第三二四號裁定停止戒治，所餘戒治期間，付保護
    管束，並於九十二年二月二十四日停止戒治出所並付保護管
    束，嗣又因違反保護管束應遵守事項情節重大，再由本院以
    九十二年度毒聲字第一一四九號裁定撤銷停止戒治，令入戒
    治處所繼續執行強制戒治，迨於九十三年一月九日因毒品危
    害防制條例新法修正而釋放出所。後復另自九十三年九月一
    日起至九十四年四月十八日止及於九十三年十二月十六日，
    再犯施用第一、二級毒品，並於九十四年七月四日，經本院
    以九十四年度訴字第七八七號判決判處應執行有期徒刑一年
    （施用第一級毒品九月、施用第二級毒品四月，二罪併定）
    確定，此有臺灣高等法院被告前案紀錄表及臺灣彰化地方法
    院檢察署刑案資料查註紀錄表各一份在卷可憑，揆諸前開最
    高法院判決及決議意旨，因被告在九十年九月二十五日強制
    戒治執行完畢釋放後之五年內，業已有施用第一、二級毒品
    之行為，則本次被告分別於九十六年七月十一日、二十四日
    再次為施用第一級毒品海洛因之犯行，即與五年後再犯之情
    形有別，本院自仍應依法予以論罪科刑，併此敘明。
三、按我國刑法第五十六條有關連續犯之規定，業於九十四年一
    月七日修正公布刪除，並自九十五年七月一日起生效施行，
    而依新法對於具有反覆實施犯罪模式之對應處置，除合於「
    接續犯」或「包括一罪」之情形外，則僅能依「數罪併罰」
    之規定個別處斷。又依最高法院八十六年度臺上字第三二九
    五號判例意旨，數行為於同時同地或密切接近之時地實施，
    侵害同一之法益，各行為之獨立性極為薄弱，依一般社會健
    全觀念，在時間差距上，難以強行分開，在刑法評價上，以
    視為數個舉動之接續施行，合為包括之一行為予以評價，較
    為合理，方屬接續犯之範疇，足見「接續犯」之成立，係以
    時、空密接性為前提要件，即透過對於同一法益之同種類侵
    害行為繼續不間斷之實行，業已稀釋個別行為之獨立性，致
    使刑法評價時將之視為單一、整體之犯罪行為，以符合社會
    一般人對於行為概念之認知，並與行為人之犯罪目的相互結
    合；至於學理上「包括一罪」概念中，與施用毒品之犯罪型
    態較有關聯者，應屬「集合犯」之態樣，此即依一般社會通
    念，特定犯罪行為具有反覆實施之特性，立法者於制定刑罰
    法律之初，亦已認知該種行為類型之反覆性，而有意藉由法
    條中客觀構成要件之行為要素，涵括上開具有反覆實施特性
    之數個犯罪行為，仍僅接受一次刑法之評價為已足。然施用
    毒品之犯罪類型，或為零星偶一之施用，或為長期不間斷的
    反覆施用，均有其可能性，是自難認立法者於制定刑罰法律
    之初始，即已認知施用毒品行為必屬具反覆性之犯罪，且有
    意藉由法條中客觀構成要件之行為要素，涵括上開具有反覆
    實施特性之數個犯罪行為。況實務上最高法院歷來僅將專以
    觸犯該等法條之罪，為其日常生活之職業者之常業犯，認為
    其性質上屬多數行為之集合犯，在法律上將之擬制為一罪（
    即學理上稱之實質上一罪，最高法院九十二年度臺上字五一
    一五號判決、九十二年度臺上字第四九五九號判決、九十三
    年度臺上字第三六０九號判決、九十四年度臺上字第四五六
    七號判決意旨參照）。而本次刑法修正既依據「刑罰公平原
    則」之考量，刪除有關「連續犯」之規定，並將含有連續犯
    性質之「常業犯」一併全數刪除（參見刑法修正草案總說明
    ），因此，多次施用毒品犯罪之行為，則應回歸一般刑法上
    行為單、複數之認定，而予論罪科刑，較稱妥適。另於修正
    刪除「連續犯」前，如係屬連續犯之裁判上一罪，尚得依修
    正刪除前刑法第五十六條規定「加重其刑至二分之一」，然
    若將刪除「連續犯」之法律適用一概逃至「接續犯」，則依
    舊法連續犯之施用毒品尚得加重其刑至二分之一，如修法後
    僅改論以「接續犯」反不得依法加重其刑，此不僅論罪科刑
    失當，更明顯與本次修法之意旨及精神相違。是依上開被告
    於本院審理時之供述，其上開施用第一級毒品海洛因二次之
    犯行，期間已有相當之間隔，其施用第一級毒品海洛因二次
    尚難認已成癮，應係偶然為之，要難論以屬「接續犯」或「
    集合犯」之一罪關係，公訴人起訴書認被告前揭二次施用第
    一級海洛因之犯行亦係屬「集合犯」之包括一罪，容有未洽
    （最高法院九十六年度台上字第一一九五號刑事判決意旨參
    見），應予敘明。
四、另按海洛因係毒品危害防制條例所定之第一級毒品，不得非
    法施用。是被告甲○○施用第一級毒品海洛因二次之行為，
    核均係犯毒品危害防制條例第十條第一項之施用第一級毒品
    罪。查被告先後二次為供施用第一級毒品而持有該級毒品之
    低度行為，應為施用之高度行為所吸收，均不另論罪。又被
    告上開二次施用第一級毒品海洛因之犯行，因犯意各別，且
    行為時、空非屬緊密，應予分論併罰（公訴人起訴書認係屬
    集合犯之包括一罪關係，尚有誤會，理由已詳述如前）。又
    查被告前曾於九十四年七月四日，因施用第一、二級毒品案
    件，經本院以九十四年度訴字第七八七號判決判處應執行有
    期徒刑一年（施用第一級毒品九月、施用第二級毒品四月，
    二罪併定）確定，經送監執行後，於九十五年四月十八日始
    因縮刑期滿執行完畢，並於翌日即九十五年四月十九日出監
    ，有臺灣彰化地方法院檢察署刑案資料查註紀錄表及臺灣高
    等法院被告前案紀錄表、在監在押全國紀錄表各一份附卷可
    稽，被告前受有期徒刑執行完畢，於五年以內故意再犯本件
    有期徒刑以上之二罪，為累犯，均應依刑法第四十七條第一
    項之規定各加重其刑。末查被告於九十六年七月二十四日晚
    間十時許，在彰化縣溪州鄉○○路旁，以將少許海洛因粉末
    羼入香菸內，再點火施用之方式，施用第一級毒品海洛因一
    次犯行部分，係被告於警方尚未發覺前，即主動向彰化縣警
    察局北斗分局警員廖慶興、李國平二人自首其此部分施用第
    一級毒品海洛因之犯行，被告對於此部分未發覺之罪自首而
    接受裁判，並依自首之規定減輕其刑，至此部分刑有加重及
    減輕者，則依法先加後減之。爰審酌被告曾因施用毒品經送
    觀察、勒戒及強制戒治，而仍未知警惕又再犯本案之罪，足
    見其雖經觀察、勒戒及強制戒治等治療程序，仍未能徹底袪
    除施用毒品遠離毒害，顯未能善體國家設置觀察、勒戒機構
    ，協助毒品施用者戒除毒害之良法美意，惟念及施用毒品本
    質上係戕害自身健康之行為，尚未嚴重破壞社會秩序或侵害
    他人權益，及其各次施用毒品之犯罪動機、目的、所生危害
    及犯罪後坦承犯行態度尚屬良好等一切情狀，分別量處如主
    文所示之刑，並定其應執行之刑，以示懲儆（因本件被告犯
    罪時間均係在九十六年四月二十四日以後，故不符合中華民
    國九十六年罪犯減刑條例之減刑條件）。
五、公訴意旨另謂以：被告甲○○基於施用第一級毒品海洛因之
    包括一罪犯意，自九十六年六月三十日某時起至九十六年七
    月二十四日晚間十時許前之某時止（不包括上開九十六年七
    月十一日晚間十一時許及九十六年七月二十四日晚間十時許
    ，先後施用第一級毒品海洛因各一次部分），在其彰化縣溪
    州鄉成功村中寮巷六號住所等處，接連施用第一級毒品海洛
    因多次，因認被告此部分另集合犯有毒品危害防制條例第十
    條第一項之施用第一級毒品罪嫌。按犯罪事實應依證據認定
    之，無證據不得認定犯罪事實；又不能證明被告犯罪者，應
    諭知無罪之判決，刑事訴訟法第一百五十四條第二項、第三
    百零一條第一項分別定有明文。次按事實之認定，應憑證據
    ，所謂證據，須適於為被告犯罪事實之證明者，始得採為斷
    罪資料，如未能發現相當證據，或證據不足以證明，自不能
    以推測或擬制之方法以為裁判基礎；又認定不利於被告之事
    實，須依積極證據，苟積極證據不足為不利於被告事實之認
    定時，即應為有利於被告之認定，更不必有何有利之證據，
    最高法院五十三年臺上字第二七五０號、三十年上字第八一
    六號、四十年臺上字第八六號分別著有判例可資參照。又按
    被告之自白，不得作為有罪判決之唯一證據，仍應調查其他
    必要之證據，以察其是否與事實相符，刑事訴訟法第一百五
    十六條第二項亦定有明文。公訴人認被告此部分另集合犯有
    毒品危害防制條例第十條第一項之施用第一級毒品之罪嫌，
    無非係以被告之唯一自白為其論據。雖經本院質之被告仍坦
    承有自九十六年六月三十日某時起至九十六年七月二十四日
    晚間十時許前之某時止（不包括上開九十六年七月十一日晚
    間十一時許及九十六年七月二十四日晚間十時許，先後施用
    第一級毒品海洛因各一次部分），施用第一級毒品海洛因多
    次之犯行。惟查：我國於九十四年二月二日修正公布之刑法
    ，已自九十五年七月一日起生效施行，修正後刑法已廢除連
    續犯之規定，連續數行為而犯同一之罪名，均在新法施行前
    者，新法施行後，應依刑法第二條第一項之規定，適用最有
    利於行為人之法律；部分之數行為，發生在新法施行前者，
    新法施行後，該部分適用最有利於行為人之法律，若其中部
    分之一行為或數行為，發生在新法施行後者，該部分不能論
    以連續犯（最高法院九十五年第八次刑事庭會議決議意旨參
    照）；又按海洛因屬中樞神經抑制劑，使用者固會對其產生
    生理及心理之依賴性，惟施用者是否因而對海洛因習慣成癮
    ，仍應視施用者之施用劑量、施用頻率及個人耐藥性等因素
    而定。本件被告雖有上開於九十六年七月十一日晚間十一時
    許、九十六年七月二十四日晚間十時許，施用第一級毒品海
    洛因各一次犯行，然其是否業已施用毒品成癮或有施用毒品
    之習慣，於本案卷內並無相關之積極資料足以佐證，是尚難
    認被告上開經本案判決有罪之於九十六年七月十一日晚間十
    一時許、九十六年七月二十四日晚間十時許，施用第一級毒
    品海洛因各一次犯行，與被告所自白伊另有自九十六年六月
    三十日某時起至九十六年七月二十四日晚間十時許前之某時
    止（不包括上開九十六年七月十一日晚間十一時許及九十六
    年七月二十四日晚間十時許，先後施用第一級毒品海洛因各
    一次部分），施用第一級毒品海洛因多次之犯行間，有何包
    括一罪之實質上一罪關係；且本案被告就前揭其有自九十六
    年六月三十日某時起至九十六年七月二十四日晚間十時許前
    之某時止（不包括上開九十六年七月十一日晚間十一時許及
    九十六年七月二十四日晚間十時許，先後施用第一級毒品海
    洛因各一次部分），施用第一級毒品海洛因多次之供述，除
    被告之唯一自白外，並查無任何其他之積極證據足以佐證證
    明被告此部分唯一之自白係與事實相符，從而依前開刑事訴
    訟法所定之證據法則，是尚難逕單以被告之唯一自白，即認
    定被告確有自九十六年六月三十日某時起至九十六年七月二
    十四日晚間十時許前之某時止（不包括上開九十六年七月十
    一日晚間十一時許及九十六年七月二十四日晚間十時許，先
    後施用第一級毒品海洛因各一次部分），接連施用第一級毒
    品海洛因多次之犯行。此外，復查無其他積極之證據足認被
    告有何此部分之犯行，惟公訴人認該部分與前開被告經判決
    有罪之施用第一級毒品海洛因二次之犯行間，具有包括一罪
    之集合犯關係，爰不另為無罪之諭知。
據上論斷，應依刑事訴訟法第二百九十九條第一項前段，毒品危
害防制條例第十條第一項，刑法第十一條前段、第四十七條第一
項、第六十二條前段、第五十一條第五款，判決如主文。
本案經檢察官余建國到庭執行職務。
中　　華　　民　　國　九十六　年　　十　  月  二十三　日
                  刑事第五庭  審判長法  官  許旭聖
                                    法  官  簡婉倫
                                    法  官  楊舒嵐
以上正本證明與原本無異。
如不服本判決，應於判決送達後十日內，向本院提出上訴書狀「
切勿逕送上級法院」，上訴書狀應「敘述具體上訴理由」，並按
他造當事人之人數附具繕本，上訴於臺灣高等法院臺中分院。
中　　華　　民　　國　九十六　年　　十　  月  二十三　日
                                    書記官  黃幼華
附錄論罪科刑法條
毒品危害防制條例第十條第一項：
施用第一級毒品者，處六月以上五年以下有期徒刑。
